# 非货币性捐赠的税收负担问题

提问人：我是加菲猫 时间：2011-04-07 17:03:53
题目： 2008 年 11 月，若甲公司将其生产的 50 台电脑通过当地教委捐赠给学校用于农村义务教育。已知该捐赠电脑的实际成本为 1800元/台，假设捐赠时该电脑按税法规定确定的公允价值为 2400 同台（不含税），该公司预计 2008 年实现会计利润 100 万元（假设无其他纳税调整事项），企业所得税率25%。 　　会计处理为： 　　借：营业外支出--捐赠支出　 140400 　　　　贷：主营业务收入120000 　　　　　　应交税费--应交增值税（销项税额） 20400 　　同时， 　　借：主营业务成本　 90000 　　　　贷：库存商品　 90000 　　该笔捐赠业务，当年捐赠准予扣除的限额为 12 万元（100×12%），对视同销售行为应作纳税调增 3 万元（12-9）；
本例计入“营业外支出”金额 140400 元，其中 20400 元不予税前扣除，从而增加公司税收负担为2.79万元（3×25%+2.04）。 以上是某一网站的处理过程，我认为其计算的税收负担有误，
1. 为什么视同销售行为对视同销售行为应作纳税调增 3 万元（12-9），3*25% ？
2. 20400 不能扣除，不应该是乘以25%吗，然后在加上增值额*增值税率（即：销项税额-进项税额 20400-15300）吗？ 我是一名大四非会计学生，这方面也不是太懂，看了有疑惑，还请各位前辈指点指点！ 谢谢谢谢！

回答人：chenyiwei
1 、似乎没有必要做纳税调增，因为该 3 万元的销售利润本来就已经计入了会计利润。 2 、“增加税收负担”的表述本来就是很模糊的，并不是专业意义上的概念。可能是指：如果将该批电脑对外销售得款 140400 元，再将其中 12 万以现金形式捐赠的情况下，与目前处理导致的现金流出金额比较。具体要看上下文解释。

回答人：chenyiwei
对于对外捐赠的非货币性资产是否在会计上也应当确认收入的问题，一直存在争议，本版面以前也讨论过，但没有定论。个人意见是在会计上也应当确认收入处理，并结转成本。实物捐赠减少了原本要捐出的现金，也可以视作一项经济利益流入。